臺灣新竹地方法院刑事判決　　　　　　　　　　　　　九十一年度訴字第六七九號
　　公　訴　人　臺灣新竹地方法院檢察署檢察官
　　被　　　告　甲○○
右列被告因違反毒品危害防制條例案件，經檢察官聲請以簡易判決處刑（九十一年度
毒偵字第　七八三、九０五號），本院逕改以通常程序審理並判決如左：
    主  文
甲○○連續施用第一次毒品，累犯，處有期徒刑拾月。扣案之第一級毒品海洛因殘渣
袋壹個、施用過含有第一級毒品海洛因之煙頭及煙絲壹包，均沒收銷燬；注射針筒壹
支沒收。
    事  實
一、潘欽仁前因違反麻醉藥品管理條例案件，於民國八十五年五月七日經臺灣高等法
    院判處有期徒刑二年六月確定，於八十七年十一月十六日縮短刑期執行完畢。前
    復甫因施用第二級毒品安非他命案件，經本院依聲請以八十九年度毒聲字第二五
    ０七號裁定觀察、勒戒後，認有繼續施用毒品之傾向，再經本院以以九十年度毒
    聲字第二三九號裁定令入戒治處所施以強制戒治一年，期滿後，業經臺灣新竹地
    方法院檢察署檢察官於九十一年三月六日，以九十一年度戒毒偵字第三三號予以
    不起訴處分確定。惟潘欽仁仍不知悔改，復於竟另行起意，並基於概括之犯意，
    自九十一年五月二十五日起至同年七月一日晚上八時許止，以針筒注射及摻雜在
    香煙內施用之方式，在其當時位於新竹市北區舊港里二鄰舊港五七號之住處，連
    續施用第一級毒品海洛因多次，嗣為警分別於九十一年五月二十八日下午四時許
    、同年七月一日晚上九時許，在新竹市○○路三二三巷十三弄十三號、新竹市○
    ○路○段六九三號三樓等處查獲，並分別扣得其所有之第一級毒品海洛因微量殘
    渣袋一只、施用過含有第一級毒品海洛因之煙頭及煙絲一包與施用第一級毒品海
    洛因之注射針筒一支。
二、甲○○本次施用毒品之犯行已經本院以九十一年度毒聲字第九一一號裁定令入戒
    治處所施以強制戒治一年。
三、案經新竹市警察局移送臺灣新竹地方法院檢察署檢察官聲請以簡易判決處刑。
    理  由
一、訊據被告甲○○，對於右開多次施用第一級毒品海洛因之事實，業已於本院審理
    時坦承不諱，而被告二次於警訊時所親自採取封緘之尿液，經送化驗後，確實均
    呈現第一級毒品海洛因之陽性反應，此有姓名代號對照表及新竹市衛生局九十一
    年六月八日出具之竹市衛六字第七二八五號不法藥物尿液初步篩檢報告書、九十
    一年七月九日出具之竹市衛六字第八五八九號不法藥物尿液初步篩檢報告書等附
    於偵查卷內可稽，此外，復扣得其所有之第一級毒品海洛因微量殘渣袋一只、施
    用過含有第一級毒品海洛因之煙頭及煙絲一包與施用第一級毒品海洛因之注射針
    筒一支等物，被告自白其施用第一級毒品海洛因之事實，堪以認定。又被告前曾
    因施用第二級毒品安非他命，經本院依聲請以八十九年度毒聲字第二五０七號裁
    定觀察、勒戒後，認有繼續施用毒品之傾向，再經本院以以九十年度毒聲字第二
    三九號裁定令入戒治處所施以強制戒治一年，期滿後，業經臺灣新竹地方法院檢
    察署檢察官於九十一年三月六日，以九十一年度戒毒偵字第三三號予以不起訴處
    分確定，有不起訴處分書一份、臺灣新竹地方法院檢察署刑案資料查註紀錄表及
    臺灣高等法院被告全國前案紀錄表各一份在卷可憑，是以，本次被告甲○○於受
    前開不起訴處分後，五年內再犯毒品危害防制條例第十條第一項之施用第一級毒
    品之行為，為二犯，應予依法論科。
二、核被告甲○○所為，係犯毒品危害防制條例第十條第一項之施用第一級毒品罪；
    其持有毒品之低度行為，應為其施用毒品之高度行為所吸收，不另論罪。又被告
    先後多次施用第一級毒品海洛因之犯行，時間緊接、手法雷同，所犯係犯罪構成
    要件相同之罪，顯係基於概括之犯意反覆為之，應依刑法第五十六條連續犯之規
    定論以一連續施用第一級毒品罪，並依法加重其刑。公訴人起訴事實雖未敘及被
    告於九十一年五月二十五日起至同年月二十七日間及自同年月二十八日晚上十時
    十分許起至同年六月三十日晚上八時十分許止，多次施用第一級毒品海洛因之犯
    行，然該部分事實與公訴人起訴之施用毒品之犯罪事實既具有連續犯之裁判上一
    罪關係，應為起訴效力所及，本院自得一併予以審究。再查，被告潘欽仁前因違
    反麻醉藥品管理條例案件，於民國八十五年五月七日經臺灣高等法院判處有期徒
    刑二年六月確定，於八十七年十一月十六日縮短刑期執行完畢，有上開臺灣新竹
    地方法院檢察署刑案資料查註紀錄表及臺灣高等法院被告全國前案紀錄表各一份
    在卷足參，其於受有期徒刑之執行完畢後五年以內再犯本件有期徒刑以上之罪，
    為累犯，依刑法第四十七條規定遞加重其刑。爰審酌被告一再沾染毒品安非他命
    ，於受不起訴處分後，再施用第一級毒品海洛因，惟其犯罪後已知悔悟，態度良
    好及其品性、生活狀況、智識程度等一切情狀，量處如主文所示之刑，並定其應
    執行刑。
三、扣案之第一級毒品海洛因微量殘渣袋一只、施用過含有第一級毒品海洛因之煙頭
    及煙絲一包等物，因已無法與毒品析離，均依毒品危害防制條例第十八條第一項
    前段之規定宣告沒收銷燬，而被告所有，供其施用第一級毒品海洛因所用之注射
    針筒一支，併依刑法第三十八條第一項第二款之規定宣告沒收。
四、據上論斷，應依刑事訴訟法第四百五十二條、第二百九十九條第一項前段，毒品
    危害防制條例第十條第一項、第十八條第一項，刑法第十一條前段、第五十六條
    、第四十七條、第三十八條第一項第一款，判決如主文。
本案經檢察官陳榮林到庭執行職務。
中      華      民      國    九十一    年     十二     月    三十一    日
                                    臺灣新竹地方法院刑事第一庭
                                        法  官    遲中慧
右正本證明與原本無異。
如不服本判決，應於判決送達後十日內向本院提出上訴狀(應附繕本 )，上訴於
臺灣高等法院。
                                        書記官    龔柏萃
中      華      民      國    九十一    年     十二     月    三十一    日
附錄本案論罪科刑法條全文：毒品危害防制條例第十條第一項、
施用第一級毒品者，處六月以上五年以下有期徒刑。
